ru: Дом и сад > Кухня и сервировка стола > Столовая посуда и предметы сервировки > Столовые приборы > Аксессуары для палочек для еды: Футляры для палочек для еды; Подставки для палочек для еды; Зажимы-держатели для палочек для еды
ko: 가정/원예 용품 > 주방/식탁 > 식탁용 식기류 > 수저류 > 젓가락 부대용품: 젓가락 케이스; 젓가락 통; 젓가락 연습기
th: บ้านและสวน > ห้องครัวและการรับประทานอาหาร > เครื่องใช้บนโต๊ะอาหาร > อุปกรณที่ใช้บนโต๊ะอาหาร > อุปกรณ์ตะเกียบ: กล่องใส่ตะเกียบ; ที่วางตะเกียบ; ตะเกียบสำหรับฝึก
sv: Hem och trädgård > Kök och matsal > Serviser > Matbestick > Tillbehör till ätpinnar: Ätpinnefodral; Ätpinnehållare; Ätpinnetränare
fr: Maison et jardin > Arts de la table et arts culinaires > Arts de la table > Couverts > Accessoires pour baguettes: Étuis à baguette; Porte-baguette; Aide-baguettes
da: Hjem og have > Køkken og spisestue > Service og bestik > Spisebestik > Spisepinde – tilbehør: Spisepinde – etuier; Spisepinde – holdere; Spisepinde – trænere
pt-PT: Casa e jardim > Cozinha e refeições > Louça de mesa > Talheres > Acessórios para pauzinhos: Caixas para pauzinhos; Suportes para pauzinhos; Auxiliares de pauzinhos
it: Casa e giardino > Cucina e pranzo > Stoviglie > Posate > Accessori per bastoncini: Custodie per bacchette; Supporti per bacchette; Apparecchi per l'utilizzo di bacchette
sk-SK: Dom a záhrada > Kuchyňa a jedáleň > Stolový riad > Príbory > Príslušenstvo pre jedálenské paličky: Puzdrá na jedálenské paličky; Držiaky na jedálenské paličky; Pomôcky na  jedálenské paličky
ro-RO: Casă și grădină > Bucătărie și sufragerie > Veselă > Farfurii întinse > Accesorii pentru bețișoare: Cutii pentru bețișoare; Suporturi pentru bețișoare; Bețișoare pentru exersat
tr: Ev ve Bahçe > Mutfak ve Yemek > Sofra Takımları > Çatal Bıçaklar > Yemek Çubuğu Aksesuarları: Yemek Çubuğu Kılıfları; Çubuk Tutucular; Çubuk Eğitmenleri
hr-HR: Dom i vrt > Kuhinja i blagovaonica > Stolni pribor > Pribor za jelo > Pribor za štapiće: Kutije za štapiće; Držači za štapiće; Pomagala za štapiće
bg-BG: Дом и градина > Кухня и трапезария > Посуда за хранене > Прибори за хранене > Аксесоари за пръчки за хранене: Калъфи за пръчки за хранене; Поставки за пръчки за хранене; Тренажори за пръчки за хранене
zh-CN: 家居与园艺 > 厨房/餐厅 > 餐具 > 刀/叉/匙等 > 筷子配件: 筷子盒; 筷子架; 筷子训练器
nl: Huis en tuin > Keuken en eetkamer > Servies en bestek > Bestek > Accessoires voor eetstokjes: Dozen voor eetstokjes; Houders voor eetstokjes; Trainers voor eetstokjes
en: Home & Garden > Kitchen & Dining > Tableware > Flatware > Chopstick Accessories: Chopstick Cases; Chopstick Holders; Chopstick Trainers
zh-TW: 居家和庭園 > 廚房與餐廳 > 餐具 > 扁平餐具 > 筷子配件: 筷子收納盒; 筷架; 學習筷
pt-BR: Casa e jardim > Produtos de cozinha e aparelhos de jantar > Utensílios para mesa > Louça rasa > Acessórios para hashi (pauzinhos): Estojos para hashi; Porta-hashi; Hashi de treino
nb: Hjem og hage > Kjøkken og spiserom > Borddekning > Bestikk > Tilbehør til spisepinner: Vesker til spisepinner; Holdere til spisepinner; Treningsspisepinner
lt-LT: Namai ir sodas > Virtuvė ir valgomasis > Stalo reikmenys > Stalo įrankiai > Valgymo lazdelių priedai: Valgymo lazdelių dėklai; Valgymo lazdelių laikikliai; Valgymo su lazdelėmis treniruokliai
el: Σπίτι & κήπος > Κουζίνα & τραπεζαρία > Επιτραπέζια σκεύη σερβιρίσματος > Μαχαιροπήρουνα > Αξεσουάρ για chopsticks: Θήκες για chopsticks; Βάσεις για chopsticks; Εργαλεία εκμάθησης για chopsticks
sl-SI: Dom in vrt > Kuhinja in jedilnica > Namizni pribor > Jedilni pribor > Dodatki za jedilne palčke: Etuiji za jedilne palčke; Držala za jedilne palčke; Vadbene jedilne palčke
vi: Nhà và vườn > Phòng bếp và phòng ăn > Đồ dùng trên bàn ăn > Đồ dẹt để bàn ăn > Phụ kiện cho đũa: Hộp đựng đũa; Cái gác đũa; Dụng cụ luyện cầm đũa
ja: ホーム・ガーデン > キッチン・ダイニング > テーブルウェア > 箸・カトラリー > 箸用品: 箸ケース; 箸ホルダー; 子供用矯正箸
fi: Koti ja puutarha > Keittiö ja ruokailu > Astiat > Ruokailuvälineet > Syömäpuikkotarvikkeet: Syömäpuikkokotelot; Syömäpuikkotelineet; Harjoittelusyömäpuikot
hu: Otthon és kert > Konyha és étkező > Asztali edények > Evőeszközök > Pálcikakiegészítők: Pálcikatokok; Pálcikatartók; Pálcikaoktatók
cs: Dům a zahrada > Kuchyně a jídelny > Stolní nádobí > Příbory > Jídelní hůlky – příslušenství: Pouzdra na jídelní hůlky; Držáky na jídelní hůlky; Trénovací jídelní hůlky
es: Casa y jardín > Cocina y comedor > Utensilios de mesa > Cubiertos > Accesorios para palillos: Estuches para palillos; Soportes para palillos; Ayudadores de palillos
pl: Dom i ogród > Kuchnia i jadalnia > Zastawy stołowe > Sztućce > Akcesoria do pałeczek: Futerały na pałeczki; Uchwyty na pałeczki; Pałeczki do nauki
de: Heim & Garten > Küche & Esszimmer > Tafelgeschirr > Tischbestecke > Essstäbchenzubehör: Essstäbchenetuis; Essstäbchenhalter; Essstäbchen-Trainer